【裁判字號】    95,台上,4886
【裁判日期】    950907
【裁判案由】    偽造文書等罪
【裁判全文】
最高法院刑事判決            九十五年度台上字第四八八六號
    上  訴  人  甲○○
                        樓
上列上訴人因偽造文書等罪案件，不服台灣高等法院中華民國九
十五年五月十六日第二審更審判決（九十四年度上更(一)字第五０
八號，起訴案號：台灣板橋地方法院檢察署八十九年度偵字第二
二四九一、二三一二三號，九十年度偵字第一七四三、二八五五
、三五一八號，九十一年度偵字第一四四０二、一四七八八號）
，提起上訴，本院判決如下：
    主  文
上訴駁回。
    理  由
按刑事訴訟法第三百七十七條規定，上訴於第三審法院，非以判
決違背法令為理由，不得為之。是提起第三審上訴，應以原判決
違背法令為理由，係屬法定要件。如果上訴理由書狀並未依據卷
內訴訟資料，具體指摘原判決不適用何種法則或如何適用不當，
或所指摘原判決違法情事，顯與法律規定得為第三審上訴理由之
違法情形，不相適合時，均應認其上訴為違背法律上之程式，予
以駁回。本件上訴意旨略稱：上訴人所犯之偽造文書案件共有三
件，犯案期間分別為民國八十七年二月十五日、八十七年六月十
五日、八十九年十月三十日，其中前二件已執行完畢，本案犯罪
時間在前述已確定二案之上訴期間，已合乎基於概括犯意，所為
亦與共犯連文賓為之，顯符合犯罪構成要件相同連續犯之規定，
依刑事訴訟法第三百零二條第一款之規定，自應為免訴之判決，
原判決猶為論罪科刑之判決，自有違誤云云。
惟查：本件原判決撤銷第一審關於上訴人部分之科刑判決，改判
論處上訴人共同連續行使偽造私文書罪刑（累犯），係依憑上訴
人之自白、上訴人撥打電話之通訊監察紀錄、共同被告張銘勳之
供述，證人即中國信託風險管理員林景文及江強華之證詞，中國
信託應收帳務明細查詢二紙等證據，為論處上訴人罪刑之依據，
並敘明：上訴人所辯稱本件犯行與其另案（即原審九十一年度上
訴字第二三九九號偽造文書案件）所犯之犯罪事實均同為行使偽
造信用卡，二案同為罪質相同之罪名，時間緊接，本案應為該案
之判決效力所及，應為免訴判決云云，然查該案上訴人最後之犯
罪行為時間係八十七年六月二十九日止，與本案八十九年十月三
十一日之行使偽造信用卡詐欺取財行為時間，前後相差二年餘，
自非基於概括犯意，本案應為其前案所犯經查獲後，另行起意所
為，尚難與前案論以連續犯，所辯即無可採等理由綦詳，經核與
卷內證據均無不符之處；又查上訴人另案經台灣台北地方法院（
九十三年度訴字第一０九二號）所認定之犯罪事實，係上訴人於
八十七年二月十六日盜刷他人信用卡購物並於簽帳單上偽造他人
署押，距本案犯罪時間更逾二年餘之外，亦難認上訴人所為係基
於概括犯意而有連續犯之適用。上訴意旨係就原判決已說明之事
項，徒憑己見重為爭執，核與法律規定得為第三審上訴理由之違
法情形不相適合，其上訴違背法律上之程式，應予駁回。
據上論結，應依刑事訴訟法第三百九十五條前段，判決如主文。
中    華    民    國  九十五  年    九    月    七    日
                      最高法院刑事第七庭
                          審判長法官  孫  增  同
                                法官  吳  昆  仁
                                法官  趙  文  淵
                                法官  吳      燦
                                法官  洪  昌  宏
      本件正本證明與原本無異
                                      書  記  官
中    華    民    國  九十五  年    九    月   十三   日
                                                     Ｒ


司法院資訊處製作；財團法人民間司法改革基金會備份。
